【裁判字號】    97,訴,500
【裁判日期】    970820
【裁判案由】    違反槍砲彈藥刀械管制條例
【裁判全文】
臺灣嘉義地方法院刑事判決               97年度訴字第500號
公  訴  人  臺灣嘉義地方法院檢察署檢察官
被      告  甲○○
                    8號
指定辯護人  本院公設辯護人乙○○
上列被告因違反槍砲彈藥刀械管制條例案件，經檢察官提起公訴
（97年度偵字第2373號），本院判決如下：
    主  文
甲○○未經許可，持有其他可發射子彈具有殺傷力之改造手槍，
處有期徒刑年貳月，併科罰金新臺幣陸萬元，罰金如易服勞役
，以新臺幣壹仟元折算壹日，扣案仿ＢＥＲＥＴＴＡ廠９２ＦＳ
型半自動改造手槍壹支（槍枝管制編號0000000000號
）及子彈肆顆，均沒收。
    事  實
一、甲○○於民國90年4、5月間某日，在臺北縣新莊市○○路附
    近，未經許可，以新台幣（下同）6萬元之代價，向真實姓
    名不詳，綽號「大頭明」之成年男子，購買仿BERETTA廠92F
    S型半自動手槍製造，更換土造金屬槍管改造而成具殺傷力
    之改造手槍1支（含彈匣1個，槍枝管制編號：0000000000號
    ）及具殺傷力之非制式子彈6顆後，即為防身之目的，置於
    自己實力支配之下而持有，並於93年間將槍、彈藏置在嘉義
    市○○路562號9樓之8居所內。嗣經警於97年3月31日下午3
    時15分許，持搜索票在上址搜索，扣得前開改造手槍1支及
    非制式子彈6顆（其中2顆經試射僅存彈殼，已不具殺傷力）
    ，而悉上情。
二、案經嘉義市政府警察局移送臺灣嘉義地方法院檢察署檢察官
    偵查起訴。
    理  由
壹、程序事項
    按被告以外之人於審判外之陳述，雖不符前4條（即刑事訴
    訟法第159條之1至之4）之規定，而經當事人於審判程序同
    意作為證據，法院審酌該言詞陳述或書面陳述作成時之情況
    ，認為適當者，亦得為證據。當事人、代理人或辯護人於法
    院調查證據時，知有第159條第1項不得為證據之情形，而未
    於言詞辯論終結前聲明異議者，視為有前項之同意，此觀刑
    事訴訟法第159條之5規定甚明。本件公訴檢察官及被告、指
    定辯護人於本院準備程序及審理時對於本件具傳聞性質之證
    據資料（詳如下述）等證據能力，均表示同意作為本案之證
    據，且迄於言詞辯論終結前亦未聲明異議。本院審酌前揭證
    據資料作成時之情況，核無違法取證或其他瑕疵，認為以之
    作為證據為適當，自得作為證據。
貳、實體事項
一、前揭犯罪事實，業據被告甲○○於警詢、偵查及本院審理時
    坦承不諱（見警卷第1至4頁；偵查卷第9至10頁；本院卷第
    17至18、35頁），並有搜索票、嘉義市政府警察局搜索扣押
    筆錄、扣押物品收據、扣押物品目錄表、查獲照片14張等件
    附卷可佐（見警卷第6至11頁），復有手槍1支（槍枝管制編
    號：0000000000號）、子彈6顆扣案足憑。而上開手槍1支及
    子彈6顆，經送內政部警政署刑事警察局鑑定結果，認送鑑
    手槍1枝（槍枝管制編號：0000000000號），係由仿BERETTA
    廠92FS型半自動手槍製造之槍枝，換裝土造金屬槍管而成，
    擊發功能正常，可供擊發適用子彈使用，認具殺傷力，又送
    鑑子彈6顆，認均係非制式子彈，由金屬彈殼組合直徑9.0±
    0.5mm金屬彈頭而成，採樣2顆試射，可擊發，認具殺傷力等
    情，亦有該局97年4月28日刑鑑字第0970050359號槍彈鑑定
    書1份在卷足憑（見偵查卷第13至20頁），均堪為補強證據
    ，足以擔保被告自白犯罪與事實相符。綜上所述，本案事證
    明確，被告犯行洵以認定，應予依法論科。
二、論罪科刑
(一)按未經許可持有槍砲、彈藥等罪，其持有之繼續，為行為之
    繼續，並非狀態之繼續，故一經持有，其犯罪即告成立，但
    其完結，須繼續至持有行為終了時為止，其間法律縱有變更
    ，然其行為既繼續實施至新法施行以後，即與犯罪後法律有
    變更之情形不同，不生新舊法比較適用之問題（最高法院95
    年度台上字第3461號判決意旨參照）。是本件被告本件持有
    槍、彈之時間，雖自90年4、5月間某日起，然既於查獲當日
    即97年3月31日始行終了，期間槍砲彈藥刀械管制條例縱有
    修正，被告本件犯行，仍應適用現行法之規定，尚無新舊法
    比較之問題。
(二)核被告所為，係犯槍砲彈藥刀械管制條例第8條第4項之未經
    許可，持有其他可發射子彈具有殺傷力之改造手槍罪及同法
    第12條第4項之未經許可，持有子彈罪。又以一行為觸犯上
    揭2犯罪構成要件不同之罪，為想像競合犯，依刑法第55條
    之規定，從一重之槍砲彈藥刀械管制條例第8條第4項之罪處
    斷。
(三)爰審酌被告國中畢業之智識程度，正值青壯，應知槍枝、子
    彈不得無故持有，竟猶仍為之，對於社會治安具有潛在性危
    害，且持有時間已長達7年，尚非短暫，防身目的並非正當
    ，犯罪動機即屬可議，然衡其犯後坦承犯罪，態度尚佳，前
    無構成累犯之刑事案件紀錄素行（見卷附臺灣高等法院被告
    前案紀錄表），並未查獲恃此槍、彈，造成公眾或他人現實
    惡害，自承從事送貨工作、家中有父、母親等一切情狀，量
    處如主文所示之刑，並就罰金部分諭知易服勞役折算標準。
三、沒收部分
    扣案之具有殺傷力仿BERETTA廠92FS型半自動手槍製造之槍
    枝1支（槍枝管制編號：0000000000號）及具殺傷力之非制
    式子彈4顆（具直徑9.0±0.5mm金屬彈頭），依槍砲彈藥刀
    械管制條例之規定，均係違禁物，不問屬於犯人與否，均應
    依刑法第38條第1項第1款之規定宣告沒收。至於扣獲非制式
    子彈2顆，業經擊發鑑驗，僅存彈殼，已不具有殺傷力，不
    予諭知沒收，併以敘明。
據上論斷，應依刑事訴訟法第299條第1項前段，槍砲彈藥刀械管
制條例第8條第4項、第12條第4項，刑法第11條前段、第55條、
第42條第3項、第38條第1項第1款，判決如主文。
本案經檢察官古富祺到庭執行職務
中    華    民    國    97    年    8    月     20    日
                  刑事第二庭審判長法  官  沈福財
                                  法  官  陳正昇
                                  法  官  林青怡
上列正本證明與原本無異。
如不服本判決，應於判決送達後十日內向本院提出上訴狀，上訴
書狀依法應敘述具體理由，如未敘述具體理由者，應於上訴期間
屆滿後二十日內補提理由書於本院（均應附繕本）。告訴人或被
害人如對於本判決不服者，應具備理由請求檢察官上訴，其上訴
期間之計算係以檢察官收受判決正本之日期為準。
中    華    民    國    97    年    8    月     20    日
                                  書記官  李佳惠
附錄論罪科刑法條
槍砲彈藥刀械管制條例第8條
未經許可，製造、販賣或運輸鋼筆槍、瓦斯槍、麻醉槍、獵槍、
空氣槍或第4條第1項第1款所定其他可發射金屬或子彈具有殺傷
力之各式槍砲者，處無期徒刑或5年以上有期徒刑，併科新臺幣1
千萬元以下罰金。
未經許可，轉讓、出租或出借前項所列槍枝者，處5年以上有期
徒刑，併科新臺幣1千萬元以下罰金。
意圖供自己或他人犯罪之用，而犯前二項之罪者，處無期徒刑或
7年以上有期徒刑，併科新臺幣1千萬元以下罰金。
未經許可，持有、寄藏或意圖販賣而陳列第1項所列槍枝者，處3
年以上10年以下有期徒刑，併科新臺幣700萬元以下罰金。
第1項至第3項之未遂犯罰之。
槍砲彈藥刀械管制條例第12條
未經許可，製造、販賣或運輸子彈者，處1年以上7年以下有期徒
刑，併科新台幣500萬元以下罰金。
未經許可，轉讓、出租或出借子彈者，處6月以上5年以下有期徒
刑，併科新台幣300萬元以下罰金。
意圖供自己或他人犯罪之用，而犯前二項之罪者，處3年以上10
年以下有期徒刑，併科新台幣700萬元以下罰金。
未經許可，持有、寄藏或意圖販賣而陳列子彈者，處5年以下有
期徒刑，併科新台幣300萬元以下罰金。
第1項至第3項之未遂犯罰之。


司法院資訊處製作；財團法人民間司法改革基金會備份。
